臺灣臺中地方法院刑事判決　　　　　　　95年度易字第3472號
公　訴　人　臺灣臺中地方法院檢察署檢察官
被　　　告　甲○○
　　　　　　　　　　國民
　　　　　　壬○○
上列被告等因加重竊盜等案件，經檢察官提起公訴（九十五年度
偵字第二四八八七、二四九五二號），及追加起訴，本院合議庭
裁定改以簡式審判程序審理，判決如下：
    主    文
甲○○犯如附表一、二所示之罪，均累犯，各處如附表一、二所
示之刑，應執行有期徒刑貳年陸月。扣案之鑰匙（其上有「HOWS
O」及「光陽」字樣者）貳支，均沒收。
壬○○犯如附表二、三所示之罪，均累犯，各處如附表二、三所
示之刑。應執行有期徒刑壹年；扣案之鑰匙貳支，均沒收。
    犯罪事實
一、甲○○前於民國九十四年間，因竊盜案件，經本院判處有期
    徒刑六月確定，甫於九十五年三月八日縮刑期滿執行完畢。
    壬○○前於(一)八十九年間，因違反毒品危害防制條例案件，
    經本院分別判處有期徒刑一年二月及六月，並定應執行刑為
    有期徒刑一年六月確定；又於(二)九十年間，因竊盜案件，經
    臺灣高等法院臺中分院判處有期徒刑十月確定，嗣依檢察官
    之聲請，定應執行刑二年三月，入監執行後，於九十二年一
    月三十一日縮短刑期假釋，至同年七月十五日假釋期滿，未
    經撤銷，以已執行論；再於同年為九十三年間，因竊盜案件
    ，經本院判處有期徒刑一年十月確定，入監執行後，甫於九
    十五年七月十九日因縮短刑期假釋出監（假釋期間至同年十
    二月二十二日屆滿）。
二、詎甲○○與壬○○竟仍不知警惕，而分別單獨或共同為以下
    犯行：
  (一)甲○○基於意圖為自己不法所有之犯意，於如附表一所示之
    時間、地點，以如附表一所示之方法，竊取如附表一所示之
    人所有或持有之物品得手後，將如附表一編號１、２、３、
    ５、６、７所示之物品，持往不知情之乙○○所經營，設於
    臺中縣東勢鎮○○路六九號之「永勝環保資源回收行」，變
    賣得款，均供己花用。至如附表一編號４所示之車牌號碼Ｉ
    ＷＱ─２８５號重型機車，則於九十五年十月二十八日夜間
    某時，在其臺中縣東勢鎮○○里○○街一五一號住處附近，
    交由知情之壬○○騎乘使用（壬○○所犯收受贓物罪部分，
    業經本院判處有期徒刑四月在案）。
  (二)甲○○與壬○○共同基於意圖為自己不法所有之犯意聯絡，
    於如附表二所示之時間、地點，以如附表二所示之方法，共
    同竊取如附表二所示之癸○○所有之鋁鋼梯二座得手後，共
    同將之載運至苗栗縣卓蘭鎮，不知情之詹泉水所經營之「吉
    發資源回收場」變賣，所得款項朋分花用殆盡。
  (三)壬○○另為基於意圖為自己不法所有之犯意，分別於如附表
    三所示之時間、地點，以如附表三所示之方式，竊取各該編
    號所載之被害人財物得手後，將如附表三編號１所示之自小
    貨車供作代步工具；如附表三編號２、３所示之物品，則分
    別持往不知情之蘇耀民所經營設在臺中縣東勢鎮○○街九二
    號之「佑榮資源回收場」、辛○○所經營設在臺中縣東勢鎮
    ○○路三○六號之「銘山企業社」變賣得現。
  (四)嗣於九十五年十月三十一日晚間八時許，甲○○騎乘竊得之
    車牌號碼ＩＷＲ─４２０號重型機車，載運甫竊得之如附表
    一編號９所示白鐵門二片，行經臺中縣東勢鎮○○街與文新
    街口時，因該機車無法負荷其上所載之白鐵門二片的重量，
    而跌倒在地，經警據報趕至現場後，始查悉上情，並扣得甲○○所有，供其竊取如附表一編號４、８所示機車所用之鑰
    匙二支（即其上有「HOWSO」及「光陽」字樣者）。嗣甲○○並帶同警方至上開「永勝資源回收場」、「吉發資源回收
    場」起出部分贓物。又因警方於逮捕甲○○後，得悉壬○○
    亦涉有竊盜及贓物罪嫌，乃於同年十一月一日進行埋伏，嗣
    於同日下午三時二十分許，在臺中縣東勢鎮○○街七號前，
    見壬○○抵達該處，並欲駕駛其所竊得之如附表三所示自小
    貨車離開時，乃上前逮捕之，並扣得壬○○所有，供竊取上
    開自小客車所用之鑰匙二支。嗣壬○○並帶同警方至「佑榮
    資源回收場」、「銘山企業社」起出如附表三編號２、３所
    示之鐵門一片、黑鐵花架四十支等物。
三、案經臺中縣警察局東勢分局報告臺灣臺中地方法院檢察署檢
    察官偵查起訴及追加起訴。
    理  由
一、訊據被告甲○○對於犯罪事實欄二、(一)所載之竊盜犯行，均
    坦承不諱，並經證人即被害人臺中縣石岡鄉公所圖書館課員
    寅○○、臺中縣東勢鎮中正公園游泳池管理員卯○○、庚○○、萬善祠管理員丙○○於警詢時、證人即被害人子○○、
    辰○○、丁○○、丑○○、乙○○於警詢及本院準備程序時
    均證述其如附表一所示之物品失竊等情明確；證人乙○○並
    證稱被告甲○○曾多次持白鐵至其所經營之永勝環保資源回
    收行出售等情無訛，且有永勝環保資源回收行資源回收（舊
    貨）業買入登記簿、臺中縣警察局車輛協尋（尋獲）電腦輸
    入單、車輛車牌失竊作業─查獲車輛認可資料、證人寅○○
    、卯○○、庚○○、丙○○、辰○○、丁○○、丑○○、乙○○領回失竊物品後，所出具之贓物認領保管單各一份、現
    場照片共計二十三張在卷可稽，更有扣案之被告甲○○所有
    ，供竊取如附表一編號４、８所示之機車所用之鑰匙各一支
    （及其上有「HOWSO」及「光陽」字樣者）可資為證，足徵
    被告甲○○之自白，應與事實相符，至堪採信。
二、訊之被告甲○○及壬○○對於犯罪事實欄二、(二)所載之共同
    竊盜犯行，均供承不諱，且互核相符，並經證人即被害人癸○○於警詢證述其鋁梯失竊等情；證人即經營吉發資源回收
    場之詹泉水於警詢證述被告二人共同持鋁梯兩座至其回收場
    出售等情，均甚詳細，復有吉發資源回收場之收受物品、舊
    貨、五金廢料或廢棄物登記表、證人癸○○領回失竊物品後
    所出具之贓物認領保管單各一份附卷可證，足認其等自白，
    均與事實相符，堪以採信。
三、質之被告壬○○對於犯罪事實欄二、(三)所載之竊盜犯行，均
    坦白承認，並有證人即被害人己○○、被害人戊○○之弟巫
    清光、被害人吳賴安於警詢時證述如附表三所示之物遭竊等
    情；證人即佑榮資源回收場之負責人蘇耀民、銘山企業社負
    責人辛○○於警詢分別證稱被告壬○○曾持鐵門、黑鐵花架
    前來變賣等情無訛，且有佑榮資源回收場之舊貨（資源回收
    ）業（公司）買入登記簿、臺中縣警察局車輛協尋（尋獲）
    電腦輸入單、車輛車牌失竊作業─查獲車輛認可資料、證人
    己○○、巫清光、吳賴安領回失竊物品後所出具之贓物認領
    保管單各一份、失竊現場及被告壬○○竊得之物品照片共計
    八張存卷可查，復有被告壬○○所有，供竊取如附表三編號
    １所示之自小貨車所用之鑰匙二支扣案可資佐憑，足認被告
    壬○○之自白，應與事實相符，應值採信。
四、綜上所述，被告二人上開竊盜犯行，事證明確，均堪以認定，
    應分別予以依法論科。
五、核被告二人所為，就被告甲○○就如附表一編號１至５、７、
    ８所示之部分、被告甲○○、壬○○就如附表二所示之部分、
    被告壬○○就如附表三編號１、２、３所示之部分，均係犯刑
    法第三百二十條第一項之普通竊盜罪；被告甲○○就如附表一
    編號６所示之部分，係持剪刀剪斷證人丁○○所有之電纜線而
    竊取之，該剪刀雖未扣案，然該剪刀既足以剪斷電纜線等情觀
    之，應甚為鋒利、堅韌，堪認其客觀上足以對於人之生命、身
    體、安全構成威脅而具有危險性，而顯屬兇器，故核被告甲○○此部分所為，係犯刑法第三百二十一條第一項第三款之攜帶
    兇器竊盜罪；另就附表一編號９所示之部分，被告甲○○係以
    翻越永勝環保資源回收行之圍牆，進入其內行竊，所為係犯刑
    法第三百二十一條第一項第二款之踰越牆垣竊盜罪。公訴人就
    被告甲○○如附表一編號９所示之加重竊盜犯行，漏未斟酌被
    告有踰越牆垣之加重情狀，而認係犯刑法第三百二十條第一項
    之普通竊盜罪，尚有未洽，惟其基本事實同一，本院自應予審
    理，並變更其起訴法條。另被告壬○○就如附表二所示之犯行
    ，經蒞庭檢察官於本院審理時以言詞追加起訴，本院自應併予
    審理。被告二人就如附表二所示之犯行，有犯意之聯絡及行為
    分擔，均為共同正犯。被告甲○○就如附表一、二所示之十次
    竊盜犯行、被告壬○○就如附表二、三所示之四次竊盜行為間
    ，均犯意各別，行為互殊，應予分論併罰。又被告甲○○前於
    九十四年間，因竊盜案件，經本院判處有期徒刑六月確定，甫
    於九十五年三月八日縮刑期滿執行完畢；被告壬○○前於(一)八
    十九年間，因違反毒品危害防制條例案件，經本院分別判處有
    期徒刑一年二月及六月，並定應執行刑為有期徒刑一年六月確
    定；又於(二)九十年間，因竊盜案件，經臺灣高等法院臺中分院
    判處有期徒刑十月確定，嗣依檢察官之聲請，定應執行刑二年
    三月，入監執行後，於九十二年一月三十一日縮短刑期假釋，
    至同年七月十五日假釋期滿，未經撤銷，以已執行論等情，均
    有臺灣臺中地方法院檢察署刑案資料查註紀錄表、臺灣高等法
    院被告前案紀錄表各二份在卷可佐，其二人分別於有期徒刑執
    行完畢後五年內，再故意犯本件有期徒刑以上之罪，均為累犯
    ，應依刑法第四十七條第一項之規定，加重其刑。爰審酌被告
    二人均正值青壯，不思以己力賺取財物，屢竊取他人財物供己
    花用，對他人財產安全危害非輕，被告甲○○更有攜帶兇器及
    踰越牆垣之情節，惡性較重，被告壬○○竊取之手段則尚稱平
    和，且其等犯罪後坦認犯行，態度良好等一切情狀，各量處如
    主文所示之刑，並分別定其應執行刑。被告二人雖前均有竊盜
    前科，且被告甲○○本案之竊盜犯行多達十次，然其等每次所
    竊得財物之數量及價值非多，對社會之損害尚非重大，且被告
    二人於本院審理時已深表悔悟，量處如上之徒刑，已足資懲儆
    ，公訴人併請求宣告被告二人均應於刑之執行完畢或赦免後，
    令入勞動場所強制工作三年，核與被告所為行為之嚴重性、所
    表現之危險性及對於其未來行為之期待性，尚非相當，本院認
    被告二人受上開罪刑之宣告及執行，已足資矯正其等偏差行為
    ，並戒除惡習，應無再令入勞動場所強制工作之必要，爰不予
    宣告刑前強制工作，併此敘明。扣案之被告甲○○所有，持以
    竊取如附表一編號４、８所示機車之鑰匙二支（其上分別有「
    HOWSO」及「光陽」字樣者），及被告壬○○所有，持以竊取
    如附表三編號１所示自小貨車之鑰匙二支，分係供其等犯前開
    竊盜犯行所用之物，爰均依法宣告沒收。另扣案之被告甲○○
    所持有之另一支鑰匙，雖為被告甲○○所有，然並無證據證明
    被告甲○○曾持以犯如犯罪事實欄所載之竊盜犯行；而扣案之
    扳手一支，被告甲○○堅稱原本即放置於被害人機車內，並非
    其所有；至未扣案之剪刀一把，雖為被告甲○○為如附表一編
    號６之竊盜犯行時所用之物，惟並未扣案，又非違禁物，為免
    將來執行困難，爰均不為沒收之宣告，附此敘明。
六、末查，蒞庭檢察官業於九十五年十二月二十六日具狀就原公訴
    意旨所指(1)被告壬○○如附表一編號９所示之犯行（即起訴書
    附表一編號１之部分）、(2)被告二人共同基於意圖為自己不法
    所有之犯意聯絡，於九十五年十月三十一日晚上六時十分許，
    共同竊取被害人乙○○鋁梯一座之部分（即起訴書附表二編號
    ２之部分），撤回起訴，有臺灣臺中地方法院檢察署九十五年
    度聲撤字第二三號撤回起訴書附卷可稽，其上開部分之訴訟繫
    屬既已消滅，本院自毋庸再行裁判，併此敘明。
七、至被告甲○○於九十五年十月三十日上午十時三十分許及同日
    下午五時三十分許，分別持鐵器及鋁器至證人詹泉水所經營之
    吉發資源回收場變賣時，在收受物品、舊貨、五金廢料或廢棄
    物登記表之「交貨人或交貨公司行號」欄內，偽造「陳世忠」
    之簽名部分，另涉有偽造文書罪嫌，本院併依職權向檢察官告
    發。
據上論斷，應依刑事訴訟法第二百七十三條之一第一項、第二百九
十九條第一項前段、第三百條，刑法第二十八條、第三百二十條第
一項、第三百二十一條第一項第二款、第三款、第五十一條第五款
、第四十七條第一項、第三十八條第一項第二款，判決如主文。
本案經檢察官巳○○到庭執行職務。
中　　華　　民　　國　　96　　年　　 1　　月　  　29　　日
                  刑事第三庭    法  官  郭妙俐
上正本證明與原本無異。
如不服本判決，應於送達後十日內向本院提出上訴狀（須附繕
本），上訴於臺灣高等法院臺中分院。
                                書記官  陳玉芬
中　　華　　民　　國　　96　　年　　 1　　月　  　29　　日
附表一
┌──┬────┬────┬─────┬───┬────┬──────────┐
│編號│竊取時間│竊取地點│行竊手法  │被害人│竊得物品│所犯法條            │
│    │        │        │          │      │        │罪名、宣告刑及沒收  │
├──┼────┼────┼─────┼───┼────┼──────────┤
│ １ │95年10月│臺中縣東│徒手竊取之│子○○│電表箱蓋│刑法第320條第1項。  │
│    │7日上午 │勢鎮中新│          │      │5片、開 │竊盜，處有期徒刑伍月│
│    │某時（起│街155號 │          │      │關箱蓋8 │。                  │
│    │訴書誤載│泰安宮工│          │      │片      │                    │
│    │為同日上│地      │          │      │        │                    │
│    │午11時10│        │          │      │        │                    │
│    │分及同日│        │          │      │        │                    │
│    │下午1時 │        │          │      │        │                    │
│    │15分）  │        │          │      │        │                    │
├──┼────┼────┼─────┼───┼────┼──────────┤
│ ２ │95年10月│臺中縣石│同上      │臺中縣│白鐵天井│刑法第320條第1項。  │
│    │9日晚上6│岡鄉圖書│          │石岡鄉│蓋及蓄水│竊盜，處有期徒刑肆月│
│    │時許（起│館地下室│          │公所所│池蓋共3 │。                  │
│    │訴書誤載│        │          │有    │片      │                    │
│    │為同日晚│        │          │      │        │                    │
│    │上6時28 │        │          │      │        │                    │
│    │分）    │        │          │      │        │                    │
├──┼────┼────┼─────┼───┼────┼──────────┤
│ ３ │95年10月│臺中縣東│同上      │臺中縣│白鐵門2 │刑法第320條第1項。  │
│    │23日上午│勢鎮正三│          │東勢鎮│片、水溝│竊盜，處有期徒刑肆月│
│    │6時許（ │街中正公│          │公所所│蓋1片   │。                  │
│    │起訴書誤│園游泳池│          │有    │        │                    │
│    │載為同日│        │          │      │        │                    │
│    │下午1時2│        │          │      │        │                    │
│    │0分、2時│        │          │      │        │                    │
│    │15分、4 │        │          │      │        │                    │
│    │時22分）│        │          │      │        │                    │
│    │        │        │          │      │        │                    │
│    │        │        │          │      │        │                    │
├──┼────┼────┼─────┼───┼────┼──────────┤
│ ４ │95年10月│臺中縣東│以扣案之鑰│庚○○│IWQ-285 │刑法第320條第1項。  │
│    │28日上午│勢鎮東蘭│匙（其上有│      │號重型機│竊盜，處有期徒刑伍月│
│    │8時30分 │路22號前│「HOWSO」 │      │車      │。扣案之鑰匙（其上有│
│    │許      │        │字樣者）啟│      │        │「HOWSO」字樣者）壹 │
│    │        │        │動機車電門│      │        │支沒收。            │
│    │        │        │竊取之    │      │        │                    │
├──┼────┼────┼─────┼───┼────┼──────────┤
│ ５ │95年10月│臺中縣東│徒手竊取之│辰○○│白鐵配電│刑法第320條第1項。  │
│    │28日下午│勢鎮東蘭│          │      │盤門及底│竊盜，處有期徒刑伍月│
│    │1時許（ │路82之3 │          │      │座共7件 │。                  │
│    │起訴書誤│號工地  │          │      │        │                    │
│    │載為同年│        │          │      │        │                    │
│    │月29日中│        │          │      │        │                    │
│    │午12時45│        │          │      │        │                    │
│    │分      │        │          │      │        │                    │
├──┼────┼────┼─────┼───┼────┼──────────┤
│ ６ │95年10月│臺中縣東│以客觀上足│丁○○│電纜線40│刑法第321條第1項    │
│    │28日下午│勢鎮粵寧│以對人之身│      │呎      │第3款               │
│    │3時許（ │里果園（│體、生命造│      │        │攜帶兇器竊盜，處有期│
│    │起訴書誤│東新段自│成危險，可│      │        │徒刑捌月。          │
│    │載為同日│行車步道│供兇器使用│      │        │                    │
│    │凌晨1時 │）      │之剪刀一支│      │        │                    │
│    │35分及下│        │（未扣案）│      │        │                    │
│    │午3時40 │        │剪斷電纜線│      │        │                    │
│    │分）    │        │後竊取之（│      │        │                    │
│    │        │        │起訴書漏載│      │        │                    │
│    │        │        │攜帶兇器之│      │        │                    │
│    │        │        │犯罪事實）│      │        │                    │
├──┼────┼────┼─────┼───┼────┼──────────┤
│ ７ │95年10月│臺中縣東│徒手竊取之│丙○○│白鐵鋁門│刑法第320條第1項。  │
│    │28日晚上│勢鎮勢林│          │      │1片、鋁 │竊盜，處有期徒刑陸月│
│    │6時許（ │街萬善祠│          │      │門窗8片 │。                  │
│    │起訴書誤│        │          │      │        │                    │
│    │載為同年│        │          │      │        │                    │
│    │月29日上│        │          │      │        │                    │
│    │午10時5 │        │          │      │        │                    │
│    │分、10時│        │          │      │        │                    │
│    │30分、晚│        │          │      │        │                    │
│    │上6時30 │        │          │      │        │                    │
│    │分）    │        │          │      │        │                    │
├──┼────┼────┼─────┼───┼────┼──────────┤
│ ８ │95年10月│臺中縣東│以扣案之鑰│丑○○│IWR-420 │刑法第320條第1項。  │
│    │31日晚上│勢鎮東蘭│匙（其上有│      │號重型機│竊盜，處有期徒刑伍月│
│    │6時許   │路25之2 │「光陽」字│      │車一輛  │。                  │
│    │        │號（稅捐│樣）啟動機│      │        │                    │
│    │        │處東勢分│車電門竊取│      │        │                    │
│    │        │處車棚內│之        │      │        │                    │
│    │        │）      │          │      │        │                    │
├──┼────┼────┼─────┼───┼────┼──────────┤
│ ９ │95年10月│臺中縣東│踰越牆垣侵│乙○○│白鐵門2 │刑法第321條第1項第2 │
│    │31日晚上│勢鎮東蘭│入該資源回│      │片      │款。                │
│    │7時許（ │路69號（│收場內（侵│      │        │踰越牆垣竊盜，處有期│
│    │起訴書誤│永勝環保│入附連圍繞│      │        │徒刑捌月。          │
│    │載為同日│資源回收│之土地部分│      │        │                    │
│    │晚上6時 │行）    │未經告訴）│      │        │                    │
│    │10 分） │        │，再徒手將│      │        │                    │
│    │        │        │白鐵門丟出│      │        │                    │
│    │        │        │圍牆外而竊│      │        │                    │
│    │        │        │取之      │      │        │                    │
└──┴────┴────┴─────┴───┴────┴──────────┘
附表二
┌────┬────┬─────┬───┬────┬──────────┐
│竊取時間│竊取地點│行竊手法  │被害人│竊取物品│所犯法條            │
│        │        │          │      │        │罪名、宣告刑及沒收  │
├────┼────┼─────┼───┼────┼──────────┤
│95年10月│臺中縣東│甲○○與邱│癸○○│鋁鋼梯二│刑法第320條第1項。  │
│30日上午│勢鎮東蘭│佳源共同徒│      │座      │共同竊盜，各處有期徒│
│7時許（ │路19之21│手竊取之  │      │        │刑伍月。            │
│起訴書誤│號旁空地│          │      │        │                    │
│載為同年│        │          │      │        │                    │
│月24日下│        │          │      │        │                    │
│午2時15 │        │          │      │        │                    │
│分）    │        │          │      │        │                    │
└────┴────┴─────┴───┴────┴──────────┘
附表三
┌──┬────┬────┬─────┬───┬────┬──────────┐
│編號│竊取時間│竊取地點│行竊手法  │被害人│竊取物品│所犯法條            │
│    │        │        │          │      │        │罪名、宣告刑及沒收  │
├──┼────┼────┼─────┼───┼────┼──────────┤
│ １ │95年10月│臺中縣東│以扣案之鑰│己○○│3J-9761 │刑法第320條第1項。  │
│    │27日凌晨│勢鎮新盛│匙二支，分│      │號自小貨│竊盜，處有期徒刑伍月│
│    │3時30分 │街246號 │別開啟車門│      │車      │。扣案之鑰匙貳支，均│
│    │許      │前      │及電門竊取│      │        │沒收。              │
│    │        │        │之        │      │        │                    │
├──┼────┼────┼─────┼───┼────┼──────────┤
│ ２ │95年11月│臺中縣東│徒手竊取之│戊○○│鐵門1片 │刑法第320條第1項。  │
│    │1日上午 │勢鎮東新│          │（起訴│        │竊盜，處有期徒刑肆月│
│    │11時許  │里文化街│          │書誤載│        │。                  │
│    │        │322號前 │          │為蘇振│        │                    │
│    │        │空地    │          │雄）  │        │                    │
├──┼────┼────┼─────┼───┼────┼──────────┤
│ ３ │95年11月│臺中縣石│趁右開車庫│吳賴安│黑鐵花架│刑法第320條第1項。  │
│    │1日上午 │岡鄉萬興│未上鎖之際│（起訴│40個    │竊盜，處有期徒刑伍月│
│    │11時30分│村豐勢路│入內徒手竊│書誤載│        │。                  │
│    │許      │728巷3號│取之      │為李鎮│        │                    │
│    │        │車庫內（│          │堂）  │        │                    │
│    │        │未上鎖）│          │      │        │                    │
└──┴────┴────┴─────┴───┴────┴──────────┘
備註：附表一、二所示起訴書犯罪時間誤載部分，均經蒞庭檢察官
更正如上開附表所載。
附錄本案論罪科刑法條全文
刑法第三百二十條：
意圖為自己或第三人不法之所有，而竊取他人之動產者，為竊盜
罪，處五年以下有期徒刑、拘役或五百元以下罰金。
意圖為自己或第三人不法之利益，而竊佔他人之不動產者，依前
項之規定處斷。
前二項之未遂犯罰之。
刑法第三百二十一條：
犯竊盜罪而有下列情形之一者，處六月以上、五年以下有期徒刑
：
一  於夜間侵入住宅或有人居住之建築物、船艦或隱匿其內而犯
　　之者。
二  毀越門扇、牆垣或其他安全設備而犯之者。
三  攜帶兇器而犯之者。
四  結夥三人以上而犯之者。
五  乘火災、水災或其他災害之際而犯之者。
六  在車站或埠頭而犯之者。
前項之未遂犯罰之。
